臺灣板橋地方法院刑事判決　　　　　　　　　　　　九十三年度簡上字第二六二號
　　上　訴　人　臺灣板橋地方法院檢察署檢察官
　　被　　　告　乙○○
右列上訴人因被告侵占案件，不服本院九十二年度簡字第三八九九號中華民國九十三
年一月三十日（判決書誤載為「九十二年一月三十日」）第一審判決（聲請簡易判決
處刑案號：九十二年度偵緝字第一五九四號），提起上訴，本院管轄之第二審合議庭
判決如左：
    主  文
上訴駁回。
    事實及理由
一、本案經本院審理結果，認第一審簡易判決認被告乙○○犯刑法第三百三十五條第
    一項之侵占罪，判處有期徒刑四月，如易科罰金以三百元折算一日，認事用法及
    量刑均無不當，應予維持，爰引用如附件第一審判決書記載之事實、證據及理由
    。
二、檢察官上訴意旨略以：被告乙○○自民國九十二年二月起即拒絕繳納分期款項，
    使告訴人日聯三商股份有限公司（下簡稱「日聯三商公司」）受有新臺幣（下同
    ）七十六萬餘元之財產損失，且告訴人曾多次要求被告返還車輛，亦為被告拒絕
    ，然原審判決僅輕判被告得易科罰金之有期徒刑，實難令告訴人甘服，故據告訴
    人日聯三商公司之具狀請求提起上訴等語。
三、經查原審判決認定之犯罪事實，業據被告乙○○於偵查中自白不諱，核與告訴代
    理人甲○○指訴被害情節相符，復有告訴人提出之附條件買賣契約書、動產擔保
    交易附條件買賣設定登記申請書、汽車新領牌照登記書、本票、被告應付＼還款
    明細、讓渡切結書、汽車占有人文錦財收取告訴人贖車款七十萬元收據等影本各
    一紙附卷可資佐證，被告本件犯行事證明確，原審判決認事用法，經核並無不合
    ，另衡諸被告雖尚未與告訴人達成民事賠償和解，審酌其無前科、本件犯罪情節
    ，量刑亦屬妥適，並無不當。是檢察官上訴意旨以原審判決量刑過輕為由，指摘
    原審判決不當，顯無理由，自應予駁回。
據上論斷，應依刑事訴訟法第四百五十五條之一第一項、第三項、第三百六十八條、
第三百七十三條，判決如主文。
本案經檢察官李吉祥到庭執行職務
中　　　華　　　民　　　國　　九十三　　年　　　十　　　月　　 二十 　　日
                                    臺灣板橋地方法院刑事第十九庭
                                        審判長法  官  彭  全  曄
                                              法  官  張  紹  省
                                              法  官  朱  嘉  川
右正本證明與原本無異
本件不得上訴
                                              書記官  梁  宜  庭
中　　　華　　　民　　　國　　九十三　　年　　　十　　　月　　 二十 　　日
附錄本案論罪科刑法條全文：
中華民國刑法第三百三十五條
(普通侵占罪)
意圖為自己或第三人不法之所有，而侵占自己持有他人之物者，處五年以
下有期徒刑、拘役或科或併科一千元以下罰金。
前項之未遂犯罰之。
附件：
臺灣板橋地方法院刑事簡易判決                    九十二年度簡字第三八九九號
    聲  請  人  臺灣板橋地方法院檢察署檢察官
    被      告  乙○○  男  三十八歲（民國○○○年○月○日生）
                        住臺北市○○區○○路一一０號
                        居臺北縣永和市○○路七十五巷四弄三十四號六樓
                        身分證統一編號：Ｋ一二一七八五四號
右列被告因侵占案件，經檢察官聲請以簡易判決處刑（九十二年度偵緝字第一五九四
號），本院判決如左：
        主  文
乙○○意圖為自己不法之所有，而侵占自己持有他人之物，處有期徒刑肆月，如易科
罰金，以參佰元折算壹日。
        事實及理由
一、本件犯罪事實、證據及應適用之法條，均引用如附件檢察官聲請簡易判決處刑書
    之記載。
二、爰審酌被告並無前科、素行良好，犯罪之動機、目的、手段、所生危害，及犯後
    雖坦承犯行，惟尚未與告訴人達成民事上之和解等一切情狀，量處如主文所示之
    刑，並諭知易科罰金之折算標準，以資懲儆。
三、依刑事訴訟法第四百四十九條第一項前段、第三項、第四百五十四條第二項，刑
    法第三百三十五條第一項、第四十一條第一項前段，罰金罰鍰提高標準條例第一
    條前段、第二條，逕以簡易判決處刑如主文。
四、如不服本判決，得自收受送達之日起十日內向本院提出上訴狀，上訴於本院第二
    審合議庭（須附繕本）。
中      華      民      國    九十二    年      一      月     三十     日
                                  臺灣板橋地方法院刑事第五庭
                                          法  官    崔玲琦
右正本證明與原本無異。
                                          書記官    陳金鳳
中      華      民      國    九十三    年      二      月        三    日
附錄本案論罪科刑法條全文
刑法第三百三十五條
意圖為自己或第三人不法之所有，而侵占自己持有他人之物者，處五年以下有期徒刑
、拘役或併科一千元以下罰金。
前項之未遂犯罰之。
附件：
臺灣板橋地方法院檢察署檢察官聲請簡易判決處刑書
　　　　　　　　　　　　　　　　　　　　　　　九十二年度偵緝字第一五九四號
　　被　　　告　乙○○　　　男　三十八歲（民國○○○年○月○日生）
　　　　　　　　　　　　　　住　臺北市○○區○○路一一０號
　　　　　　　　　　　　　　居　臺北縣永和市○○路七五巷四弄三四號六樓
　　　　　　　　　　　　　　身分證統一編號：Ｋ一二一七八五四號
右列被告因侵占等案件，業經偵查終結，認為宜以簡易判決處刑，茲將犯罪事實及證
據並所犯法條分敘如左：
一、犯罪事實
　　乙○○原為位於台北縣永和市○○路○段四六號七樓「喬裕儀器股份有限公司」
　　（下稱喬裕公司）之負責人，其於民國八十九年四月二十八日以喬裕公司之名義
　　向日聯三商股份有限公司（下稱日聯公司）以附條件買賣之方式，購買車號三Ａ
　　∣五四三○號賓士牌自小客車，雙方約定以總價金新台幣（下同）二百三十一萬
　　二千二百八十元、每期支付新台幣四萬八千一百十元、分為四十八期，乙○○明
　　知分期付款未完全付清之前，該車仍屬於日聯公司所有，於九十年一月二十七日
　　繳付第九期分期付款後，竟意圖為自己不法之所有，於九十年一月間，在台北縣
　　板橋市○○路○段一六八號一樓文錦財所經營之當鋪以上開自小客車為擔保設定
　　質權，向文錦財借款一百萬元，易持有為所有而為處分行為；嗣於九十年二月二
　　十七日後即未繳付分期付款，經日聯公司至喬裕公司查訪，該公司已停止營業，
　　又於同年三月二十三日經文錦財通知日聯公司贖品該車，始悉上情。
二、證據：
　　被告乙○○之自白、告訴人日聯公司之指述、附條件買賣契約書、汽車新領牌照
　　登記書、讓渡切結書、立據人為文錦財之收據。被告侵占之犯嫌應可認定。
三、所犯法條：被告所為係犯刑法第三百三十五條第一項之侵占罪嫌。
四、又告訴意旨認被告另涉有動產擔保交易法第三十八條、刑法第三百三十九條詐欺
　　罪云云。然查動產擔保交易法第三十八條係以「動產擔保交易之債務人」為犯罪
　　主體，本件附條件買賣係以喬裕公司為附條件買賣契約之債務人，被告僅係連帶
　　保證人，此有附條件買賣契約書可參，自與該條之構成要件有間。又被告辯稱伊
　　交有九期的錢，是因為公司倒了才沒錢付等語，核與告訴人亦自承：被告有付九
　　期的錢等語相符，是難認被告於買賣之初即有拒不付款、施用詐術之不法意圖，
　　告訴人之指述容有誤會，惟此與上揭聲請簡易判決處刑部分係屬同一事實，為聲
　　請簡易判決效力所及，爰不另為不起訴處分，附此敘明。
五、依刑事訴訟法第四百五十一條第一項聲請逕以簡易判決處刑。
　　此　　致
臺灣板橋地方法院
中　　　華　　　民　　　國　　九十二　　年　　 十一 　　月　　二十一　　日
　　　　　　　　　　　　　　　　　　　　檢察官　許　梨　雯
右正本證明與原本無異
中　　　華　　　民　　　國　　九十二　　年　　 十二 　　月　　　二　　　日
　　　　　　　　　　　　　　　　　　　　書記官　陳  泰  貞
附錄本案所犯法條全文
中華民國刑法第三百三十五條
　(普通侵占罪)
意圖為自己或第三人不法之所有，而侵占自己持有他人之物者，處五年以
下有期徒刑、拘役或科或併科一千元以下罰金。
前項之未遂犯罰之。
